【裁判字號】    95,訴,316
【裁判日期】    950529
【裁判案由】    違反毒品危害防制條例
【裁判全文】
臺灣屏東地方法院刑事判決               95年度訴字第316號
公  訴  人  臺灣屏東地方法院檢察署檢察官
被      告  甲○○
上列被告因違反毒品危害防制條例案件，經檢察官提起公訴（95
年度毒偵字第465 號），嗣被告於本院準備程序進行中先就被訴
事實為有罪之陳述，本院告知被告簡式審判程序之旨，並聽取當
事人之意見後，裁定改由受命法官獨任依簡式審判程序審理，本
院判決如下：
    主  文
甲○○連續施用第一級毒品，累犯，處有期徒刑壹年，扣案之注
射針筒貳支及塑膠管壹支均沒收銷燬之。
    事  實
一、甲○○前因違反肅清煙毒條例案件，經臺灣高等法院以82年
    上訴字第3266號判處有期徒刑3 年4 月確定，並於84年2 月
    16日假釋出監，殘刑為1 年10月5 日；嗣同因違反肅清煙毒
    條例案件，經臺灣高等法院高雄分院以86年上訴字第914 號
    判處有期徒刑3 年6 月確定，與前開撤銷假釋之殘刑1 年10
    月5 日合併執行，於89年11月28日假釋出監，殘刑為2 年3
    月21日；嗣於91年5 月13日入監執行上開殘刑2 年3 月21日
    ，並於93年9 月3 日執行完畢。
二、甲○○前因施用毒品案件，經觀察、勒戒後，認有繼續施用
    毒品之傾向，經本院裁定令入戒治處所施以強制戒治，於民
    國91年5 月13日因停止戒治出所，於91年11月5 日保護管束
    期滿，並業經臺灣屏東地方法院檢察署檢察官於91年11月8
    日，以91年度戒毒偵字第243 號為不起訴處分確定。詎仍未
    戒除吸食毒品之惡習，復基於施用第一級毒品海洛因之概括
    犯意，自95年2 月3 日之某時起至同年月27日13時20分許往
    前回溯72小時內之某時止，以1 天左右1 次之頻率，在其位
    於屏東縣崁頂鄉○○村○○路1 之11號之住處或高雄縣林園
    鄉之某位姓名年籍資料不詳之友人住處等處，以注射針筒摻
    水注射於手臂上之方式，連續施用第一級毒品海洛因多次。
    嗣為警於95年2 月27日12時15分許，在其位於屏東縣崁頂鄉
    ○○村○○路1 之11號之住處因甲○○同意搜索並同意採尿
    而查獲，並扣得用以供作吸食毒品之注射針筒2 支、塑膠管
    1 支。
二、案經屏東縣警察局東港分局報請臺灣屏東地方法院檢察署檢
    察官偵查起訴。
    理  由
一、訊據被告甲○○對於上揭犯罪事實均坦承不諱，復查：
（一）經警於查獲被告當日13時20分所採之尿液送驗結果，係呈
      嗎啡陽性反應，此有毒品案件嫌疑人尿液採證編號姓名對
      照表、台灣檢驗科技股份有限公司95年3 月15日編號KＺ00
      0000000000號濫用藥物尿液檢驗報告各1 份在卷可稽。
（二）此外，本件尚有注射針筒2 支及塑膠管1 支扣案可稽，又
      該等物品經送鑑定，亦確認其上含有第一級毒品海洛因之
      殘留，此分別有高雄醫學大學附設中和紀念醫院95年5 月
      1 日編號0000-000號、0000-000號及0000-000號檢驗報告
      附卷可參，核與被告施用本件第一級毒品海洛因所使用之
      物相符，益見被告確有施用第一級毒品海洛因無誤。
（三）再查甲○○前因施用毒品案件，經觀察、勒戒後，認有繼
      續施用毒品之傾向，經本院裁定令入戒治處所施以強制戒
      治，於91年5 月13日因停止戒治出所，於91年11月5 日保
      護管束期滿，並業經臺灣屏東地方法院檢察署檢察官於91
      年11月8 日，以91年度戒毒偵字第243 號為不起訴處分確
      定之事實，有臺灣高等法院被告全國前案紀錄表1 份在卷
      可按。是被告於強制戒治執行完畢5 年內再犯施用毒品之
      罪甚明。
（四）綜上所述，被告前曾犯施用毒品，且於強制戒治執行完畢
      釋放後，5 年內再犯本件施用毒品，事證應屬明確，其犯
      行應堪認定。
二、查海洛因屬毒品危害防制條例第2 條第2 項第1 款所規定之
    第一級毒品，核被告所為，係犯毒品危害防制條例第10條第
    1 項施用第一級毒品罪。被告持有毒品，復進而施用，其持
    有毒品之低度行為，為施用毒品之高度行為所吸收，均不另
    論罪。被告先後施用第一級毒品海洛因之犯行，時間緊接，
    所犯構成要件相同，顯係基於概括犯意為之，為連續犯，依
    刑法第56條規定，以一罪論，並加重其刑。甲○○前因違反
    肅清煙毒條例案件，經臺灣高等法院以82年上訴字第3266號
    判處有期徒刑3 年4 月確定，並於84年2 月16日假釋出監，
    殘刑為1 年10月5 日；嗣同因違反肅清煙毒條例案件，經臺
    灣高等法院高雄分院以86年上訴字第914 號判處有期徒刑3
    年6 月確定，與前開撤銷假釋之殘刑1 年10 月5日合併執行
    ，於89年11月28日假釋出監，殘刑為2 年3 月21日；嗣於91
    年5 月13日入監執行上開殘刑2 年3 月21日，並於93年9 月
    3 日執行完畢一節，有臺灣高等法院被告前案紀錄表1 紙附
    卷可稽，其於刑執行完畢5 年內再犯本件最重本刑為有期徒
    刑以上之罪，為累犯，應依刑法第47條之規定，加重其刑，
    並遞加重之。爰審酌被告施用毒品，足以戕害其身心，滋生
    其他犯罪，惡化治安，嚴重損及公益，且被告前甫經觀察勒
    戒、強制戒治，竟再為本件施用毒品犯行，顯見其不思悔改
    ，自制力亦顯不佳；惟另考量被告於犯後即能坦承犯行，而
    其施用毒品行為於本質上係屬自我戕害行為，反社會性之程
    度應屬較低等一切情狀，酌情量處如主文所示之刑，以資懲
    儆。
三、至扣案之注射針筒2 支，及塑膠管1 支，經鑑定結果，均含
    有第一級毒品海洛因之殘留，有上開高雄醫學大學附設中和
    紀念醫院檢驗報告3 紙在卷可參，因客觀上均已無法與殘留
    之海洛因完全析離，應視同毒品，依毒品危害防制條例第18
    條第1 項前段之規定沒收銷燬之。
據上論斷，應依刑事訴訟法第273 條之1 第1 項、第299 條第1
項前段，毒品危害防制條例第10條第1 項、第18條第1 項前段，
刑法第11條、第56條、第47條，判決如主文。
本件經檢察官吳岳輝到庭執行職務。
中    華    民    國    95    年    5     月    29    日
                  刑事第一庭    法  官  羅培毓
以上正本證明與原本無異。
如不服本判決應於收受本判決送達後十日內向本院提出上訴書狀
，其未敘述上訴理由者，並得於提起上訴後十日內向本院補提理
由書狀（均須按他造當事人之人數附繕本）「切勿逕送上級法院
」
中    華    民    國    95    年    5     月    29    日
                                書記官  張儷薾
附錄本判決論罪科刑法條：
毒品危害防制條例第10條
施用第一級毒品者，處六月以上五年以下有期徒刑。


司法院資訊處製作；財團法人民間司法改革基金會備份。
